

0760587232

@ Farouq.saida@gmail.com

in SAIDA FAROUQ

2 rue du lycée, 91400 Orsay, France

FORMATION

Master Supply Chain Logistique et innovations

Ecole de Management Normandie Campus le Havre, 2021-2023.

Licence Gestion des entreprises

Université Ibn Zohr, Agadir 2010-2013

Compétences

PROFESSIONEL

- Méthodique et Rigoureuse
- Esprit d'équipe
- Facilité d'apprentissage

TECHNIQUES

- TX2
- Prolog
- Transporeon Sage
- Excel

LANGUES

Anglais : Professionnel

FAROUQ SAIDA

Approvisionneuse

PROFIL

Approvisionneuse avec quatre ans d'expérience dans le domaine des achats. Passionnée par l'amélioration des processus logistiques et la réduction des coûts, j'ai acquis une expertise solide dans la négociation des conditions d'achat, le suivi des commandes, la planification logistique et l'optimisation des coûts. Mon ambition est de m'intégrer au sein d'une entreprise où je pourrais non seulement faire preuve de créativité et d'initiative, mais également réaliser mes objectifs professionnels avec succès.

EXPERIENCES

Approvisionneuse (Carrefour)

Mars 2024 - Août 2024

- Gestion des commandes et du portefeuille de commandes.
- S'assurer de la qualité des données d'approvisionnement et faire remonter les anomalies au service adéquat.
- Passer les commandes auprès des fournisseurs
- Prendre en charge le suivi quotidien des fournisseurs
- Assurer le respect des dates de livraisons des articles
- Coordonnée et planifiée les réceptions entrepôts/fournisseurs.

Gestionnaire d'approvisionnement (SOVEREP)

Mai 2023 - Nov 2023

- Assuré l'enregistrement et la gestion des commandes clients.
- Calcul des Besoins Nets pour assurer une disponibilité constante des produits.
- Passer les commandes nécessaires à l'approvisionnement.
- Prendre en charge le suivi quotidien des fournisseurs.
- Organiser le transport en lien avec les transitaires, les transporteurs, etc.
- Planifier et informer l'entrepôt des réceptions et préparations à venir.
- Assurer le traitement administratif des factures

Assistante d'achats (Zenith Pharma)

Fév 2017 – Août 2021

- Sourcing, consultation, et sélection des fournisseurs qui répondent aux besoins de l'entreprise.
- Procéder à des actions de benchmark dans le cadre d'analyses du marché.
- Négocier les conditions d'achats avec un objectif : de meilleur prix, remises et qualités.
- Optimisation des achats pour atteindre les objectifs de coût, qualité et délai.
- Préparer et établir des bons de commande dans sage, garantissant ainsi un suivi précis des achats.
- Assurer le suivi des commandes jusqu'à la livraison entrepôt
- Suivre les contrats (qualité, délais, livraison, paiement) en lien avec les différents intervenants (fournisseurs, autres services internes)